【裁判字號】    89,易,225
【裁判日期】    891130
【裁判案由】    違反就業服務法
【裁判全文】
臺灣彰化地方法院刑事判決                          八十九年度易字第二二五號
    公  訴  人  台灣彰化地方法院檢察署檢察官
    被      告  甲○○
    選任辯護人  陳世煌律師
                劉嘉堯律師
右列被告因違反就業服務法案件，經檢察官提起公訴（八十八年度偵字第九六六五號
），本院判決如左：
    主  文
甲○○違反雇主不得聘僱許可失效之外國人之規定，其聘僱人數為壹人，罰金新台幣
參萬元，罰金如易服勞役，以新台幣玖佰元即銀元參佰元折算壹日。
    事  實
一、甲○○為就業服務法所稱之雇主，於民國八十八年四月七日起至同年五月初某日
    止，在彰化縣花壇鄉某地，以每日新台幣（下同）六百元之代價，僱用許可失效
    之泰國籍人DUANGPHROM NUDAENG至彰化縣花壇鄉灣雅村秀水巷十六號砂石場從事
    操作挖土機與雜役之工作。嗣離職後於八十八年六月二十八日十九時在台中縣大
    肚鄉○○路○段超市前，為警查獲，始悉上情。
二、案經台中市警察局第四分局報由台灣台中地方法院檢察署呈請台灣高等法院檢察
    署檢察長令轉台灣彰化地方法院檢察署檢察官偵查起訴。
    理  由
一、訊據被告甲○○對右揭犯罪事實矢口否認，辯稱因伊係民意代表，故受友人之邀
    前去瞭解案情，並無顧用該名泰籍勞工云云。經查，泰國籍人DUANGPHROM
    NUDAENG與被告甲○○並無任何怨隙，但其於警訊中，確明白供承其自八十八年
    四月七日至同年五月初某日止，係受被告甲○○之僱用，且更引領警方至工作地
    點，詳述其工作內容及所受薪資等情，有警訊筆錄、指認照片及口卡片在卷可稽
    ，顯見並無捏詞指誣。此外，復有行政院勞工委員會函送之聘僱許可相關資料及
    居留外僑作業外勞詳細資料可佐，是被告甲○○所辯，與事實不符，不可採信。
    本件事證明確，被告甲○○之犯行，洵堪認定。
二、按雇主不得聘僱許可失效之外國人，就業服務法第五十三條第一款定有明文。又
    泰國籍人DUANGPHROM NUDAENG，經原雇主司以通知當地警察機關即台中縣烏日分
    局表明其業已逃逸，係為許可失效之外國人。被告甲○○聘僱該名外國人，核其
    所為，係犯第五十八條第一項前段之罪。爰審酌被告甲○○之品行、犯罪動機、
    目的、手段、犯罪情節及犯後態度等一切情狀，量處如主文所示之刑，並諭知罰
    金易服勞役之折算標準。
據上論斷，應依刑事訴訟法第二百九十九條第一項前段、就業服務法第五十八條第一
項前段、刑法第十一條前段、第四十二條第二項、罰金罰鍰提高標準條例第二條、現
行法規所定貨幣單位折算新台幣條例第二條，判決如主文。
本案經檢察官林俞妙到庭執行職務。
中      華      民      國      八十九    年    十一  月      三十      日
                                  臺灣彰化地方法院刑事第二庭
                                      法      官  洪  志  賢
右正本證明與原本無異。
如不服本判決，應於判決送達後十日內，向本院提出上訴狀（須附繕本）。
                                      法院書記官  洪  年  慶
中      華      民      國      八十九    年    十二  月       四       日
就業服務法第五十八條第一項
違反第五十三條第一款、第二款或第三款規定，其聘僱或留用人數為一人者，處六月
以下有期徒刑、拘役或科或併科新臺幣九萬元以下罰金；其聘僱或留用人數為二人以
上者，處三年以下有期徒刑、拘役或科或併科新臺幣三十萬元以下罰金。
就業服務法第五十三條
雇主不得有左列行為：
一、聘僱或留用未經許可或許可失效之外國人。
二、以本人名義聘僱外國人為他人工作。
三、未經許可聘僱或留用他人所申請聘僱之外國人。
四、指派所聘僱之外國人從事申請許可以外之工作。


司法院資訊處製作；財團法人民間司法改革基金會備份。
